---
title: "Construcción de Modelos"
author: "Lizbeth Contreras"
date: "25 de abril de 2016"
output: html_document
---

a. Modelo 1: escribe la recta de regresión en donde la variable dependiente: se reflejen los ingresos corrientes y en las variables independientes: educación formal, tamaño del hogar y región socioeconómica de la vivienda encuestada. Describir brevemente los resultados.

```{r}
library (foreign)
library (car)
```

```{r, warning=FALSE}
base <- read.dta ("base_a3.dta")

#str(base$estado)
#base$e2 <- as.numeric(base$estado)

attach(base)

model1 <- lm (ingcor~ed_formal+tam_hog+e2, base)
model1

summary(model1)

# Se puede observar que los coeficientes son significativos, La varianza explicada por el modelo es de 15.5%  lo cual es considerado bajo.
```

b. Probar los supuestos del modelo 1: multicolinealidad, heterocedasticidad distribución normal de los residuos y linealidad.

```{r, warning=FALSE}
cor(base[,c("ingcor","ed_formal","tam_hog","e2")], method="pearson")


# Se observa que la correlación entre ingcor y las demás variables es baja.

# par(mfrow = c(2,2))
# Para que salgan las 4 gráficas en la misma salida
plot(model1)


cr.plots(model1)


# El modelo no cumple con el supuesto de normalidad, hay heterocedasticidad.
# También se puede observar que hay varios outliers
```

c. Obtener el logaritmo de la variable de ingreso y realizar el modelo 2. Para esto, usar la nueva variable de ingresos en logaritmo como la variable dependiente. Describir brevemente los resultados.

```{r, warning=FALSE}
ingcor[ingcor==0]<-NA
logingcor=log(ingcor)
hist(logingcor)

model2 <- lm (logingcor~ed_formal+tam_hog+e2, base)
model2

summary (model2)

# Se puede observar que los coeficientes son significativos y que la varianza explicada por el modelo mejora aproximadamente 11%.
```

d. Probar nuevamente los supuestos sobre el modelo 2: multicolinealidad, heterocedasticidad distribución normal de los residuos y linealidad.

```{r, warning=FALSE}
base$login <- logingcor
cor(base[,c("login","ed_formal","tam_hog", "e2")], use="complete")

# La relación lineal entre las variables respecto al logaritmo de ingcor aumentó

# par(mfrow = c(2,2))
plot(model2)

cr.plots(model2)


# El modelo cumple con el supuesto de normalidad, no hay heterocedasticidad.
```

e. Describir las diferencias entre el modelo 1 y el modelo 2. ¿Cuál es el mejor? ¿Qué se haría para mejorarlo?

```{r, warning=FALSE}
ncvTest(model1)
ncvTest(model2)

# Se puede verificar que el modelo 1 presenta heteocedasticidad y el modelo 2 no.

vif(model1)

vif(model2)

# Se puede observar que no hay multicolinealidad en los dos modelos.

# Para conocer los outliers
outlierTest(model1)

outlierTest(model2)

# Para mejorar el modelo se pueden tratar los outliers y/o incorporar otras variables que ayuden a explicar mejor el modelo.
```